【裁判字號】    90,上易,66
【裁判日期】    891207
【裁判案由】    違反商標法
【裁判全文】
臺灣高等法院刑事判決                  九十年度上易字第六六號
    上  訴  人
    即  被  告  甲○○
右上訴人，因偽造文書等案件，不服臺灣台北地方法院，八十九年度易字第二四九九
號，中華民國八十九年十二月七日第一審判決（起訴案號：臺灣台北地方法院檢察署
八十九年度偵字第一九一二六號）提起上訴，本院判決如左：
    主  文
原判決關於販賣仿冒商標商品罪部分撤銷。
甲○○明知為意圖欺騙他人，於同一商品，使用相同於他人註冊商標之圖樣之商品而
販賣，處有期徒刑月。如易科罰金以參佰元折算壹日。
扣案之如附表所示之仿冒商標手錶陸只沒收。
    事  實
一、甲○○明知如附表所示之商標圖樣係瑞士商˙佛朗西龍吉那鐘錶股份有限公司等
    專用權人向經濟部中央標準局（現已改制為智慧財產局）申請註冊，已取得如附
    表所示商標之專用權，其指定使用之商品、專用期間、註冊證號碼詳如附表所示
    ，且明知其於民國八十九年九月十七日下午二時，在臺北市○○街、康定路口，
    向一姓名年籍不詳之成年男子，以每只如附表所示之買價買受之手錶六只，係意
    圖欺騙他人，使用相同於瑞士商˙佛朗西龍吉那鐘錶股份有限公司等專用權人之
    如附表所示註冊商標圖樣之仿冒商標商品，竟於同年月十九日晚間，在臺北市○
    ○街、華西街口夜市，以每只如附表所示之賣價，意圖販賣而陳列於其擺設攤位
    ，擬出售予不特定人牟利。嗣於是日晚間九時十分許，在上址為警查獲，並扣得
    上開仿冒商標之手錶六只。
二、案經被害人瑞士商˙亞米茄股份有限公司訴由臺北市政府警察局萬華分局報請臺
    灣臺北地方法院檢察署檢察官偵查起訴。
    理  由
一、訊據上訴人即被告甲○○（下稱被告）固坦承於右揭時地買受扣案之仿冒商標手
    錶後擬售出之犯行不諱，惟矢口否認違反商標法犯行，辯稱：其並不知悉此為仿
    冒品云云。然查：
  （一）右揭事實業據告訴人瑞士商˙亞米茄股份有限公司指訴歷歷，並有如附表所
        示商標圖樣之商標註冊簿、商標註冊證影本附卷（見偵查卷第十八至二十頁
        ）及仿冒商標手錶六只扣案可證。而被告所陳列之商品，其上所使用之商標
        ，均與如附表所示之商標專用權圖樣相同，復經鑑定人即瑞士鐘錶同業公會
        臺灣聯絡處主任劉廷耀鑑定屬實，有鑑定證明在卷可稽（見偵查卷第十四頁
        ），是以其所陳列之商品足與真品相混淆，足見被告具有欺騙他人之意圖。
  （二）再所謂販賣，係指以營利為目的而販入或賣出，不以先買後賣為限，且一有
        販入或賣出，犯罪即屬完成，不以實際已轉讓與不特定人或多數人為必要（
        最高法院六十七年臺上字第二五○○號判例、六十九年臺上字第一六七五號
        判例、八十四年度第三次刑事庭會議參照）。查被告於警訊中坦承：各以每
        只三百元、八百元及九百元之價格買進浪琴、亞米茄、江詩丹頓手錶後，再
        各欲以每只七百元、一千五百元及一千六百元之價格賣出，以該利潤收入賺
        取利益（見偵查卷第七頁反面之偵訊筆錄），被告之買賣價差高達四百元及
        七百元（詳如附表所示），足見上訴人確有基於營利之犯意販入扣案仿冒商
        標手錶之行為，雖其後尚未及售出即被查獲，仍應成立販賣仿冒商標商品罪
        。
  （三）又如附表所示之商標圖樣均屬世界知名品牌，而被告買賣扣案仿冒商標手錶
        之買價及賣價均與真品相去甚遠，豈有不知為仿冒品之理，其所辯顯為卸責
        之詞，不足採信。故事證明確，被告犯行堪以認定。
二、核被告所為，係犯商標法第六十三條販賣仿冒商標商品罪。其意圖販賣而陳列仿
    冒商標商品之低度行為，應為販賣之高度行為所吸收，不另論罪。
三、原審對被告論罪科刑固非無見，惟查(一)原判決並無附表，因此關於沒收物之認定
    、理由之敘述、法律之適用均失所依據(二)刑法第四十一條於九十年一月十二日修
    正公布生效應適用新法裁判，原判決未及比較適用，尚有未洽。被告上訴意旨以
    不知情仿冒商品為由卸責，雖無可採，然原判決既有可議，自無可維持，應予撤
    銷改判。審酌被告犯罪之牟利動機、智識程度、販賣數量、如出售後可獲得之利
    益、販賣仿冒商標手錶致被害人所受之損害及犯罪後否認犯罪態度等一切情狀，
    量處如主文第一項所示之刑，並諭知易科罰金之折算標準。扣案之如附表所示之
    仿冒商標手錶，為被告販賣仿冒商標之商品，並依商標法第六十四條沒收。
據上論斷，應依刑事訴訟法第三百六十九條第一項前段、第三百六十四條、第二百九
十九條第一項前段，商標法第六十三條、第六十四條，刑法第十一條前段、第二條第
一項前段，修正刑法第四十一條，罰金罰緩提高標準條例第二條，判決如主文。
本案經檢察官陳明光到庭執行職務。
中    華    民    國     九十     年      二        月        七        日
                            臺灣高等法院刑事第十八庭
                                審判長法  官  吳      敦
                                      法  官  林  陳  松
                                      法  官  吳  明  峰
右正本證明與原本無異。
不得上訴。
                                      書記官  李  華  安
中    華    民    國     九十     年      二        月        七        日
附錄：本案論罪科刑法條全文
商標法第六十二條
意圖欺騙他人，有左列情事之一者，處三年以下有期徒刑、拘役或科或併
科新臺幣二十萬元以下罰金：
一  於同一商品或類似商品，使用相同或近似於他人註冊商標之圖樣者。
二  於有關同一商品或類似商品之廣告、標帖、說明書、價目表或其他文
    書，附加相同或近似於他人註冊商標圖樣而陳列或散布者。
商標法第六十三條
明知為前條商品而販賣、意圖販賣而陳列、輸出或輸入者，處一年以下有期徒刑、拘
役或科或併科新臺幣五萬元以下罰金。
附表：
┌─────┬──┬─────┬──────┬──────┬──────┐
│ 名    稱 │數量│商標專用人│商標註冊號碼│成本(新台幣)│售價(新台幣)│
├─────┼──┼─────┼──────┼──────┼──────┤
│仿冒亞米茄│三只│瑞士商亞米│審定商標中台│每只八百元  │一千五百元  │
│手錶      │    │茄股份有限│字第三三六二│            │            │
│          │    │公司      │六號        │            │            │
├─────┼──┼─────┼──────┼──────┼──────┤
│仿冒江詩丹│二只│瑞士商華希│註冊號數第一│每只九百元  │一千六百元  │
│頓手錶    │    │隆康斯坦汀│一０七一九號│            │            │
│          │    │公司      │            │            │            │
├─────┼──┼─────┼──────┼──────┼──────┤
│仿冒浪琴手│一只│瑞士商佛朗│審定商標中台│每只三百元  │七百元      │
│錶        │    │西龍吉明鐘│字第二二五五│            │            │
│          │    │錶股份有限│二號        │            │            │
│          │    │公司      │            │            │            │
└─────┴──┴─────┴──────┴──────┴──────┘


司法院資訊處製作；財團法人民間司法改革基金會備份。
